最高法院刑事判決　　　　　　九十六年度台上字第五七九二號
上　訴　人　甲○○
上列上訴人因強盜案件，不服台灣高等法院台中分院中華民國九
十六年八月二十二日第二審判決（九十六年度上訴字第一八八五
號，起訴案號：台灣彰化地方法院檢察署九十六年度偵字第三八
０七號），提起上訴，本院判決如下：
    主  文
上訴駁回。
    理  由
按刑事訴訟法第三百七十七條規定，上訴於第三審法院，非以判
決違背法令為理由，不得為之。是提起第三審上訴，應以原判決
違背法令為理由，係屬法定要件。如果上訴理由書狀並未依據卷
內訴訟資料，具體指摘原判決不適用何種法則或如何適用不當，
或所指摘原判決違法情事，顯與法律規定得為第三審上訴理由之
違法情形，不相適合時，均應認其上訴為違背法律上之程式，予
以駁回。本件上訴人甲○○上訴意旨略稱：上訴人對於本案涉及
之相關要件已於審理期間坦白承認及懊悔，上訴人此次犯案動機
與目的，並非如原判決書所言基於意圖為自己不法所有之強盜犯
意，及在假釋期間不知悔改，而係因父親重病急需醫療費用，一
時衝動而造成難以彌補之錯誤。如今上訴人父親已於審理期間過
世，如此打擊令上訴人懊悔萬分，實在悔不當初，經此教訓定會
痛改前非反省己過。上訴人在犯後坦承犯行，態度良好，因一時
失慮而犯本案之重罪，顯有情輕法重之情形，在客觀上顯可憫恕
，是以懇求依刑法第五十九條規定酌量減輕其刑等語。
惟查本件原審認定上訴人有原判決所載攜帶兇器加重強盜犯行，
係以上訴人之自白、被害人乙○○之陳述、卷附之贓物認領保管
單、現場相片，及扣案之水果刀、透明膠帶、上訴人犯案時穿戴
之黑色外套、黑色鴨舌帽、黑色眼鏡等證據資料，為綜合之判斷
。並說明上訴人取走被害人皮包時犯罪即屬既遂，不因事後丟棄
而屬未遂。因而撤銷第一審之科刑判決，改判仍依攜帶兇器加重
強盜罪，於法定刑內審酌上訴人有煙毒及妨害兵役等前科，且於
強盜前科假釋期間內再犯罪等情狀，判處其刑。已詳細敘述其所
憑之證據及認定之理由。所為論斷，俱有卷存證據資料可資覆按
。經核並無違反經驗法則及論理法則、或有理由不備、理由矛盾
、或其他違背法令情形。上訴意旨並未依據卷內訴訟資料對原判
決究竟如何不適用法則或適用不當為具體之指摘，僅請求依刑法
第五十九條規定減輕其刑云云，核與法律規定得為第三審上訴理
由之違法情形不相適合。其上訴違背法律上之程式，應予駁回。
據上論結，應依刑事訴訟法第三百九十五條前段，判決如主文。
中　　華　　民　　國　九十六　年　  十　  月　三十一　日
                      最高法院刑事第八庭
                          審判長法官  陳　正　庸
                                法官  賴　忠　星
                                法官  林　開　任
                                法官  宋　　　祺
                                法官  陳　晴　教
      本件正本證明與原本無異
                                      書  記  官
中　　華　　民　　國　九十六　年　 十一　 月　　七　　日
                                                      v
